臺灣高等法院臺中分院刑事裁定
110年度聲字第2101號
聲  請  人  
即  被  告  曾聖凱


選任辯護人  張藝騰律師                    
上列聲請人即被告因違反毒品危害防制條例案件（本院110年度
上訴字第1608號），聲請發還扣押物，本院裁定如下：
    主  文
扣案之APPLE廠牌行動電話壹支（型號：IPHONE 11、IMEI：0000
00000000000、000000000000000號、含門號0000000000號SIM卡1
張），准予發還曾聖凱。
    理  由
一、聲請意旨略以：聲請人即被告曾聖凱（下稱聲請人）因違反
    毒品危害防制條例案件，而扣案之APPLE廠牌行動電話1支（
    型號為IPHONE 11、IMEI：000000000000000、000000000000
    000號、含門號0000000000號SIM卡1張）係屬聲請人所有，
    且為其個人所使用，與本案無關，原審未宣告沒收，爰聲請
    准予發還聲請人等語。
二、按可為證據或得沒收之物，得扣押之；扣押物若無留存之必
    要者，不待案件終結，應以法院之裁定或檢察官命令發還之
    ；扣押物未經諭知沒收者，應即發還，但上訴期間內或上訴
    中遇有必要情形，得繼續扣押之，刑事訴訟法第133條第1項
    、第142條第1項前段、第317條分別定有明文。所謂扣押物
    無留存之必要者，乃指非得沒收之物，又無留作證據之必要
    者，始得依上開規定發還；倘扣押物尚有留存之必要者，即
    得不予發還。又該等扣押物有無留存之必要，並不以係得沒
    收之物為限；而有無繼續扣押之必要，應由事實審法院依案
    件發展、事實調查，予以審酌。
三、經查，聲請人因毒品危害防制條例案件，經苗栗縣警察局刑
    警大隊於110年3月16日在苗栗縣○○市○○街00號前，經聲請人
    同意後執行搜索，扣得聲請人所有之APPLE廠牌行動電話1支
    （型號為IPHONE 11、IMEI：000000000000000、0000000000
    00000、含門號0000000000號SIM卡1張）等物等情，有自願
    受搜索同意書、苗栗縣警察局搜索扣押筆錄、扣押物品目錄
    表、扣押物品收據在卷可稽（參臺灣苗栗地方檢察署110年
    度偵字第1852號卷第39至47頁）。聲請人雖經臺灣苗栗地方
    法院以110年度訴字第172號判決判處罪刑後，聲請人不服提
    起上訴，現由本院以110年度上訴字第1608號案件審理中。
    本院審酌扣案之上開行動電話1支，為聲請人所有，並非違
    禁物，且檢察官起訴意旨既未將該扣押物引用為證據，並無
    證據證明與本案犯罪有何關連，復無其他證據足認係屬本件
    依法應沒收之物，原審判決亦未諭知沒收，本院亦認應無留
    存之必要，且上開行動電話1支除聲請人外，並無第三人主
    張權利，揆諸前揭規定，本件聲請人聲請發還，經核於法並
    無不合，應予准許。
四、據上論斷，應依刑事訴訟法第220條、第142條第1項前段，
    裁定如主文。
中　　華　　民　　國　　110 　年　　9 　　月　　3 　　日
　　　　　　刑事第七庭    審判長法　官  梁  堯  銘  
　　　　　　　　　　　　　　　  法　官  張  智  雄
　　　　　　　　　　　　　　　  法　官  王  鏗  普
以上正本證明與原本無異。
如不服本裁定，應於收受送達後5日內向本院提出抗告書狀（須
附繕本）。因疫情而遲誤不變期間，得向法院聲請回復原狀。
                                書記官  周  巧  屏  
  
中　　華　　民　　國　　110 　年　　9 　　月　　3 　　日